【裁判字號】    90,易,356
【裁判日期】    901016
【裁判案由】    侵占
【裁判全文】
臺灣花蓮地方法院刑事判決                            九十年度易字第三五六號
    公  訴  人  臺灣花蓮地方法院檢察署檢察官
    被      告  丙○○
右列被告因侵占案件，經檢察官提起公訴（九十年度偵字第一五五四號），本院判決
如左：
    主  文
丙○○意圖為自己不法之所有，而侵占自己持有他人之物，處拘役伍拾日，如易科罰
金，以參佰元折算壹日。緩刑參年。
    事  實
一、丙○○於民國九十年一月二十九日下午六時十八分許，在花蓮縣花蓮市○○○路
    一五四號甲○○所經營之錦陽機車行，租用車牌號碼ＷＵＰ─二三０號之機車一
    輛，約定租期自同日下午六時十八分起至翌日（三十日）下午六時十八分止，租
    金為每日新臺幣（下同）三百元。詎其竟意圖為自己不法之所有，於租期屆至時
    ，未返還該車，而將之據為己有，且避不見面，經甲○○寄發存證信函請盧某儘
    速返還，亦不理會。嗣於同年五月五日，為該車行職員在花蓮市區某處騎樓下發
    現該機車，始自行將車輛牽回。
二、案經甲○○訴請臺灣花蓮地方法院檢察署檢察官偵查起訴。
    理  由
一、被告丙○○經合法傳喚並未到庭陳述，而其於偵查中固坦承於右揭時、地向錦陽
    機車行租用車號ＷＵＰ二三０之機車乙輛以供己騎用，惟矢口否認有何侵占犯行
    ，以其事後有為續租之表示且已預付數天租金，嗣因無力清付租金始未如期還車
    云云為辯。然查，右揭犯罪事實，業據告訴代理人乙○○於偵查及本院訊問時指
    訴綦詳，並有租用機車切結合約書暨本票、郵局存證信函影本各一紙在卷可參。
    另證人即錦陽機車行職員林詩菁亦到庭證稱：被告自租用機車後，並無打電話表
    明續租，租車時僅繳付一天租金三百元，後來五月五日在花蓮市區被我們發現該
    機車，叫老闆牽回。被告並沒有打電話表示因付不出租金，希望寬限幾天等語。
    故被告於偵查中辯稱伊有表明續租等詞不足採信。況查，被告若因擔心資力不足
    清付租金，反應早日歸還機車以避免租金持續增加，然被告並未主動歸還前開機
    車，係經錦陽機車行職員在花蓮市區發現後，始自行牽回車輛，堪認被告無歸還
    之意願，其有不法所有之意圖甚明，被告所辯，無非事後卸責之詞，委無足採，
    其犯行應可認定。
二、核被告所為，係犯刑法第三百三十五條第一項侵占罪。爰審酌被告犯罪之動機、
    手段、所生之危害、侵占財物之價值、犯罪後之態度等情狀，且於今年五月五日
    、五月七日分別給付一千四百元、五千元已償還告訴人租金之損失（此業據告訴
    代理人乙○○、證人林詩菁陳述在卷），量處如主文所示之刑，並諭知易科罰金
    之折算標準。末查，被告未曾受有期徒刑以上刑之宣告，有臺灣花蓮地方法院檢
    察署刑案資料查註紀錄表、臺灣高等法院被告全國前案紀錄表各一份在卷可參，
    另核諸告訴代理人乙○○當庭表示不願再追究等語，堪認被告因一時貪圖私慾，
    致觸犯本案犯行，然被告事後已彌補告訴人之一部份損失，經告訴人原諒，足見
    被告經本次罪刑之宣告後，已知所警惕，無再犯之虞，本院認前開對其宣告之刑
    ，以暫不執行為適當，爰併宣告緩刑三年，以啟自新。
三、被告經合法傳喚，無正當理由不到庭，因本院認係應科拘役之案件，爰不待其陳
    述，逕行判決。
據上論斷，應依刑事訴訟法第二百九十九條第一項前段、第三百零六條，刑法第三百
三十五條第一項、第四十一條第一項前段、第七十四條第一款，罰金罰鍰提高標準條
例第一條前段、第二條，判決如主文。
本案經檢察官李子春到庭執行職務。
中      華      民      國    九十      年      十      月     十六     日
                              臺灣花蓮地方法院刑事庭
                                  法  官  鄭  培  麗
右正本證明與原本無異。
如對本判決不服，應於送達後十日內，向本院提出上訴狀。（應抄附繕本）告訴人或
被害人如對於本判決不服者，應具備理由請求檢察官上訴，其上訴期間之計算係以檢
察官收受判決正本之日期為準。
                                  法院書記官
中      華      民      國    九十      年      十      月     十七     日
附錄本判決論罪之法律條文：
刑法第三百三十五條
意圖為自己或第三人不法之所有，而侵占自己持有他人之物者，處五年以下有期徒刑
、拘役或科或併科一千元以下罰金。
前項之未遂犯罰之。


司法院資訊處製作；財團法人民間司法改革基金會備份。
